【裁判字號】    92,重訴,5
【裁判日期】    920312
【裁判案由】    毒品危害防制條例等
【裁判全文】
臺灣桃園地方法院刑事判決                            九十二年度重訴字第五號
    公  訴  人  臺灣桃園地方法院檢察署檢察官
    被      告  乙○○
    指定辯護人  本院公設辯護人甲○○
右列被告因違反毒品危害防制條例等案件，經檢察官提起公訴（九十一年度偵字第二
二八三一號），本院判決如左：
    主      文
乙○○運輸第一級毒品，處有期徒刑拾年。
扣案第一級毒品海洛因磚貳塊（合計淨重陸捌點貳陸公克，包裝重壹零點壹陸公克
，純度八二‧四０％，純質淨重零點肆伍公克）沒收銷燬之，扣案游泳褲壹條沒
收。
    事      實
一、乙○○利用於民國九十一年十二月十七日前去泰國清邁旅遊之便，於同年月十八
    日某時，在其下榻之泰國清邁「金城飯店」房間內，向真實年籍、姓名均不詳，
    綽號為「老毛」之大陸籍成年男子以新台幣（下同）九萬元之價格，購得經行政
    院公告管制進出口且為第一級毒品之海洛因磚一塊，備供自行施用。「老毛」交
    貨時，先將該塊海洛因分成一大塊、一小塊，各裝入塑膠袋內，其外並以報紙包
    裹再利用膠帶綑紮（二塊合計淨重三六八‧二六公克，包裝重一０‧一六公克，
    純度八二‧四０％，純質淨重三０三‧四五公克）。同年月二十一日，乙○○在
    右述飯店房間內，將該二塊海洛因磚夾藏在其所著之內褲內，再穿上「老毛」贈
    送已屬其所有之一條游泳褲加以掩飾。待藏置完妥，乙○○旋整裝並基於運輸及
    私運夾帶管制進口之第一級毒品闖關之犯意，於同日自泰國清邁搭乘「華信航空
    公司」編號ＡＥ－八三六號班機且於當日傍晚六時四十分飛抵台灣桃園縣大園鄉
    「中正國際機場」，私擅運輸管制進口之第一級毒品海洛因進入我國國境，以供
    己施用。迨當晚七時二十分許，乙○○經由機場入境檢查室第十一號檢查檯辦理
    入境通關手續之際，隨為警查獲，並扣得其私運之上開海洛因磚二塊（均含包裝
    ）及其所有供夾藏運輸毒品之游泳褲一條。
二、案經內政部警政署航空警察局移送臺灣桃園地方法院檢察署檢察官偵查起訴。
    理      由
一、右揭犯罪事實，業據被告乙○○於警訊、偵查及本院調查、審理時，供承不諱，
    並有白色磚塊二塊（含包裝用之塑膠袋、報紙、膠帶）及游泳褲一條扣案暨扣案
    白色磚塊包裝情形照片四幀、夾藏情形照片四幀、九十一年十二月二十一日入境
    之旅客出入境紀錄查詢資料一份、台北關稅局扣押貨物、運輸工具收據及搜索筆
    錄一份在卷可憑。再者，扣案之白色磚塊二塊（含包裝）經送驗結果，確均含毒
    品海洛因成份（合計淨重三六八‧二六公克，包裝重一０‧一六公克，純度八二
    ‧四０％，純質淨重三０三‧四五公克），亦有法務部調查局鑑定通知書一紙附
    卷足佐。綜述，是本件事證已明，被告犯行洵堪認定，應依法論科。
二、按海洛因為毒品危害防制條例第二條第一項第一款所稱之第一級毒品並為行政院
    依據懲治走私條例第二條第四項公告之「懲治走私條例公告管制物品項目及其數
    額」，其中甲項管制進出口物品第四款所列之毒品。次按，懲治走私條例第二條
    第一項所稱之「私運」或毒品危害防制條例第四條第一項所稱之「運輸」，並不
    以為他人運送為限，即為自己運送者，亦包括在內（最高法院八十四年台上字第
    二五二五號判例參考），因之，被告乙○○將海洛因私運返抵台灣，擬供己施用
    ，核其所為分別係犯毒品危害防制條例第四條第一項之運輸第一級毒品罪及懲治
    走私條例第二條第一項之私運管制物品進口逾公告數額罪。至其持有第一級毒品
    之低度行為應為運輸之高度行為所吸收，不另論罪。其係以一行為，同時觸犯前
    開二罪，為想像競合犯，應從一重以運輸第一級毒品罪處斷。按毒品危害防制條
    例第四條第一項規定，製造、運輸、販賣第一級毒品者，係同其刑度，顯認運輸
    毒品與製造、販賣之行為具有相等之不法內涵及危害程度，第查，被告所運回之
    海洛因既係備供自行施用，惟施用毒品，究其性質乃屬自殘行為，於他人法益並
    無直接積極之侵害，為此目的而運輸毒品之危害程度實難與對社會具有深廣危害
    之販賣或製造海洛因行為等同相視而邀受同罰，審此情狀，本院認縱科以本罪法
    定最低度刑無期徒刑，猶嫌過重且失之苛酷，情輕而法重，被告所為亦非全無可
    值憫恕之處，爰依刑法第五十九條規定酌減其刑。審酌被告運輸毒品之種類、毒
    性之大小、雖意在供自行施用，然運輸之數量不少，犯行潛藏之危害尚高及其犯
    後自白犯行態度尚佳等一切情狀，量處如主文所示之刑。又本諸前述理由，本院
    認科以有期徒刑十年即足收懲儆被告之效，公訴人求處無期徒刑，自屬過重，要
    難依其所請，附此敘明。
三、扣案第一級毒品海洛因磚二塊（含包裝之塑膠袋、報紙、膠帶，海洛因合計淨重
    三六八‧二六公克，包裝合計重一０‧一六公克，純度八二‧四０％，純質淨重
    三０三‧四五公克），應依毒品危害防制條例第十八條第一項前段規定，諭知沒
    收銷燬之。扣案之游泳褲一條，係「老毛」所贈，此據被告於本院審理時承明，
    自屬其所有，且係供為夾藏毒品以利運輸之用，為供運輸毒品犯罪所用之物，應
    依毒品危害防制條第十九條第一項之規定，併予宣告沒收。又該條游泳褲一條既
    經扣案，自無全部或一部不能沒收之情形，即毋庸依同條項之規定另諭知如全部
    或一部不能沒收時，追徵其價額或以其財產抵償之。再者，被告當時穿著之內褲
    ，乃其隨身穿著衣物之一部分，尚難認係直接供為本件運輸毒品所用之物，不得
    宣告沒收，附此敘明。
據上論斷，應依刑事訴訟法第二百九十九條第一項前段，毒品危害防制條例第四條第
一項、第十八條第一項前段、第十九條第一項，懲治走私條例第二條第一項、第十一
條，刑法第十一條前段、第五十五條、第五十九條，判決如主文。
本案經檢察官何嘉仁到庭執行職務。
中      華      民      國    九十二    年      三      月     十二     日
                              臺灣桃園地方法院刑事第三庭
                                  審判長法  官  謝順輝
                                        法  官  林惠霞
                                        法  官  蔡榮澤
右正本證明與原本無異。
如不服本判決，應於判決送達後十日內向本院提出上訴狀( 應附繕本 )。
                                        書記官  何慧娟
中      華      民      國    九十二    年      三      月     十三     日
附論罪科刑依據之法條：
毒品危害防制條例第四條第一項
製造、運輸、販賣第一級毒品者，處死刑或無期徒刑；處無期徒刑者，得併科新台幣
一千萬元以下罰金。
懲治走私條例第二條第一項
私運管制物品進口、出口逾公告數額者，處七年以下有期徒刑，得併科新台幣三百萬
元以下罰金。


司法院資訊處製作；財團法人民間司法改革基金會備份。
